【裁判字號】    99,訴,139
【裁判日期】    990831
【裁判案由】    毒品危害防制條例
【裁判全文】
臺灣宜蘭地方法院刑事判決               99年度訴字第139號
公  訴  人  臺灣宜蘭地方法院檢察署檢察官
被      告  甲○○
上列被告因毒品危害防制條例案件，經檢察官提起公訴（99年度
毒偵字第158號），經本院合議庭裁定以簡式審判程序審理，判
決如下：
    主  文
甲○○施用第一級毒品，累犯，處有期徒刑玖月。
    事實及理由
一、構成犯罪事實：
    甲○○於民國80年間因肅清煙毒條例案件，經本院以80年度
    易字第192號判處有期徒刑5年確定，並於82年11月2日假釋
    出監；復於假釋期間即84年因肅清煙毒條例、麻醉藥品管理
    條例案件，經本院以84年度訴字第385號判處有期徒刑3年8
    月、6月，應執行有期徒刑4年確定；再於85年間因槍砲彈藥
    刀械管制條例、竊盜、藥事法案件，經臺灣高等法院以85年
    度上訴字第2140號判處有期徒刑2月、8月、5月，應執行有
    期徒刑1年2月確定；又於85年間分別因賭博案件，經本院以
    85年度易字第1142號判處有期徒刑5月，嗣上開有期徒刑3年
    8月、6月、2月、8月、5月，經本院裁定應執行有期徒刑5年
    6月，而上開假釋經本院裁定撤銷，執行殘餘刑期2年3月9日
    ；另於85年間因竊盜、麻醉藥品管理條例、肅清煙毒條例案
    件，經本院以85年度易字第952號、85年度易字第1149號、
    85年度訴字第412號判處有期徒刑4月、6月、4年確定，並接
    續上開有期徒刑、殘餘刑期執行，於91年8月23日假釋出監
    ，再於假釋期間即92年間因施用毒品案件，經送觀察、勒戒
    後，認有繼續施用毒品之傾向，經本院裁定令入戒治處所施
    以強制戒治，嗣經本院裁定停止戒治所餘戒治期間付保護管
    束，並於93年3月26日出所，至93年7月17日保護管束期滿而
    執行完畢，由臺灣宜蘭地方法院檢察署檢察官以93年度戒毒
    偵字第14號為不起訴處分確定，而上開假釋經本院裁定撤銷
    ，並經本院裁定減刑後執行殘餘刑期1年1月8日，於96年7月
    16日執行完畢。甲○○復於上開強制戒治執行完畢釋放後，
    5年內即98年3月31日因施用毒品，經臺灣高等法院以98年度
    上訴字第3928號判處有期徒刑9月確定。詎其不知悔改，仍
    基於施用第一級毒品海洛因、第二級毒品甲基安非他命之犯
    意，於98年8月24日21時許，在宜蘭縣羅東鎮○○街86號住
    處，以將海洛因及甲基安非他命混合置入玻璃球內燒烤吸食
    其煙之方式，同時施用第一級毒品海洛因、第二級毒品甲基
    安非他命1次。嗣於98年8月25日20時55分許，在宜蘭縣羅東
    鎮○○街口為警攔檢，並採集其尿液，送驗結果呈嗎啡、甲
    基安非他命陽性反應。
二、認定犯罪事實所憑之證據及理由：
  (一)被告甲○○於警詢、本院審理中之自白。
  (二)宜蘭縣政府警察局羅東分局98年度毒品犯罪嫌疑人尿液採驗
    作業管制紀錄、慈濟大學濫用藥物檢驗中心檢驗總表各1份
    ，可證被告有施用海洛因、甲基安非他命之事實。
  (三)臺灣宜蘭地方法院檢察署刑案資料查註紀錄表、全國施用毒
    品案件紀錄表、法務部全國檢察官線上查詢刑案人犯在監所
    最新資料報表、臺灣宜蘭地方法院檢察署檢察官93年度戒毒
    偵字第14號不起訴處分書、98年度毒偵字第223號起訴書、
    本院98年度訴字第278號刑事判決書各1份，可證被告於第1
    次強制戒治執行完畢釋放後，5年內已再犯毒品危害防制條
    例第10條之罪，本件自應依法追訴處罰。
  (四)上開(二)至(三)所示證據，足以佐證被告首開自白與事實相符。
三、論罪科刑之理由：
  (一)按海洛因、甲基安非他命分屬毒品危害防制條例第2條第2項
    第1款、第2款所定之第一級、第二級毒品。故被告甲○○所
    為，係犯毒品危害防制條例第10條第1項、第2項之施用第一
    級、第二級毒品罪。
  (二)被告持有第一級毒品海洛因、第二級毒品甲基安非他命之低
    度行為，為施用第一級、第二級毒品之高度行為所吸收，不
    另論處。
  (三)被告將海洛因、甲基安非他命摻合後施用，係一行為觸犯施
    用第一級毒品罪、施用第二級毒品罪，為想像競合犯，依刑
    法第55條規定，應從重之施用第一級毒品罪處斷。公訴人認
    被告所犯上開罪名間，應予分論併罰，容有未洽，併此敘明
    。
  (四)被告於80年間因肅清煙毒條例案件，經本院以80年度易字第
    192號判處有期徒刑5年確定，並於82年11月2日假釋出監；
    復於假釋期間即84年因肅清煙毒條例、麻醉藥品管理條例案
    件，經本院以84年度訴字第385號判處有期徒刑3年8月、6月
    ，應執行有期徒刑4年確定；再於85年間因槍砲彈藥刀械管
    制條例、竊盜、藥事法案件，經臺灣高等法院以85年度上訴
    字第2140號判處有期徒刑2月、8月、5月，應執行有期徒刑1
    年2月確定；又於85年間分別因賭博案件，經本院以85年度
    易字第1142號判處有期徒刑5月，嗣上開有期徒刑3年8月、6
    月、2月、8月、5月，經本院裁定應執行有期徒刑5年6月，
    而上開假釋經本院裁定撤銷，執行殘餘刑期2年3月9日；另
    於85年間因竊盜、麻醉藥品管理條例、肅清煙毒條例案件，
    經本院以85年度易字第952號、85年度易字第1149號、85年
    度訴字第412號判處有期徒刑4月、6月、4年確定，並接續上
    開有期徒刑、殘餘刑期執行，於91年8月23日假釋出監，嗣
    該假釋經本院裁定撤銷，並經本院減刑後執行殘餘刑期1年1
    月8日，於96年7月16日執行完畢，此有臺灣高等法院被告前
    案紀錄表1份在卷可參，其於5年以內故意再犯本件有期徒刑
    以上之罪，應依刑法第47條第1項規定，論以累犯，並加重
    其刑。
  (五)審酌被告有賭博、肅清煙毒條例、麻醉藥品管理條例、竊盜
    、藥事法、槍砲彈藥刀械管制條例、毒品危害防制條例之犯
    罪前科，有臺灣高等法院被告前案紀錄表1份在卷可參，素
    行不佳，且其前經觀察、勒戒及強制戒治後，仍再犯本罪，
    顯見其對於毒品之依賴性甚高，有予較長期間隔離社會之必
    要，和施用毒品足以造成神經方面損害，並容易引起財產、
    暴力方面犯罪，及被告犯罪後坦承犯行，態度良好等一切情
    狀，量處如主文所示之刑。
四、適用之法律：
  (一)程序法方面：刑事訴訟法第273條之1第1項、第299條第1項
    前段、第310條之2。
  (二)實體法方面：毒品危害防制條例第10條第1項、第2項，刑法
    第11條前段、第55條、第47條第1項。
本案經檢察官劉惟宗到庭執行職務。
中    華    民    國    99    年    8     月    31    日
                  刑事第二庭  法  官  蘇錦秀
以上正本證明與原本無異。
如不服本判決應於收受送達後10日內向本院提出上訴書狀，並應
敘述具體理由；其未敘述上述理由者，應於上訴期間屆滿後20日
內向本院補提理由書（均須按他造當事人之人數附繕本）「切勿
逕送上級法院」。
                              書記官  林慶生
中    華    民    國    99    年    9     月    1     日
【附錄本案論罪科刑法條】
毒品危害防制條例第10條：
施用第1級毒品者，處6月以上5年以下有期徒刑。
施用第2級毒品者，處3年以下有期徒刑。

司法院資訊處製作；財團法人民間司法改革基金會備份。
